臺灣板橋地方法院刑事判決             100年度訴字第2709號
公  訴  人  臺灣板橋地方法院檢察署檢察官
被      告  鄧清隆
上列被告因妨害自由等案件，經檢察官提起公訴（100 年度調偵
字第2585號），被告於準備程序就被訴事實為有罪之陳述，裁定
改行簡式審判程序，判決如下：
    主  文
鄧清隆犯侵入住宅罪，處有期徒刑參月；又犯剝奪他人行動自由
罪，處有期徒刑壹年貳月，扣案之皮帶壹條沒收。應執行有期徒
刑壹年肆月，扣案之皮帶壹條沒收。
    事  實
一、鄧清隆與黃雪卿分別係居處於渠等向蔡文龍所承租之位於新
    北市○○區○○路296 號7 樓B 室、A 室之室友，鄧清隆因
    知黃雪卿有將備用鑰匙置於房間外之鞋櫃內之習慣，遂於民
    國100 年6 月23日16時24分許，基於無故侵入他人住宅之犯
    意，取用黃卿雪上開備用鑰匙開啟門鎖而侵入黃雪卿之住處
    ，並在住處之衣櫃內，取得黃雪卿所有之淡藍色內衣、黑色
    上衣、內褲及黑色褲襪，將之穿戴於身上並使用黃雪卿之化
    妝品化妝。該期間黃雪卿適返家發現上情，鄧清隆因恐黃雪
    卿報警處理，竟另基於同時剝奪他人行動自由之犯意及傷害
    他人身體之不確定故意，不顧黃雪卿激烈掙扎，仍以身體、
    手將黃雪卿強壓於地面上，並強行以拉住黃雪卿之手、身體
    之方式，將在地面上之黃雪卿拖行至鄧清隆之上開住處內，
    限制其行動自由，並因而致使黃雪卿受有頸部、雙臂、右肘
    、左前臂、雙膝蓋等部位瘀青及右足擦傷等傷害，該期間鄧
    清隆企圖以皮帶綑綁黃雪卿，惟因黃雪卿掙扎而未果，鄧清
    隆復將黃雪卿拉至床上，並跨坐在其身上以限制其離去，惟
    因黃雪卿央求始罷手起身，並開啟電視轉大音量以避免他人
    聽聞黃雪卿之叫聲而前來察看，繼而為防止黃雪卿撥打電話
    報警，以爭取渠逃逸時間，乃將黃雪卿掉落於地面之手機取
    走，同時間鄧清隆為防止黃雪卿先行離去，遂站立於房門口
    附近，換下在其身上之上開衣物、卸妝後逃逸（竊盜及準強
    盜部分另由臺灣板橋地方法院檢察署檢察官為不起訴處分）
    ，其後將黃雪卿之手機丟棄於附近之路邊。嗣經黃雪卿報警
    處理，始為警於同（23）日17時30分許，在鄧清隆位於上址
    B 室居所，當場起獲女性內褲1 件，黑色褲襪1 件，並扣得
    其所有供本案犯罪所用之皮帶1 條，而查獲上情。
二、案經黃雪卿訴請新北市政府警察局新莊分局移送臺灣板橋地
    方法院檢察署檢察官偵查起訴。
    理  由
一、本件被告所犯係死刑、無期徒刑、最輕本刑為3 年以上有期
    徒刑以外之罪，其於本院準備程序中就被訴事實為有罪之陳
    述，經告知被告簡式審判程序之旨，並聽取檢察官及被告之
    意見後，本院裁定進行簡式審判程序審理，合先敘明。
二、上揭事實，業據被告鄧清隆於本院審理時坦承不諱，核與證
    人即告訴人黃雪卿於警詢及偵查中、證人即房東蔡文龍於警
    詢中之證述情節相符，復有亞東紀念醫院診斷證明書、贓物
    認領保管單各1 紙及扣案之皮帶1 條、員警起獲之女性內褲
    1 件、黑色褲襪1 件可資佐證，足認被告自白與事實相符。
    本件事證明確，被告犯行堪以認定，應依法論科。
三、核被告鄧清隆所為，係犯刑法第306 條無故侵入住宅罪、同
    法第302 條第1 項之剝奪他人行動自由罪及第277 條第1 項
    之傷害罪。被告以一行為，同時觸犯剝奪他人行動自由罪及
    傷害罪2 罪名，為想像競合犯，應依刑法第55條規定，從一
    重之剝奪他人行動自由罪處斷。被告所犯上開無故侵入住宅
    罪及剝奪他人行動自由罪2 罪間，犯意各別，行為互殊，應
    予以分論併罰。爰審酌被告無故侵入他人住宅，並佐以其以
    上開極為強暴之手段，將告訴人自住處中強行拉出，拖行至
    被告住處內，持續以上開各種方式剝奪告訴人之行動自由、
    阻止告訴人報警，並致告訴人受有上開傷害，嚴重損及告訴
    人之人身自由與安全，對告訴人身心影響甚鉅，且對社會治
    安所生危害非輕，兼衡告訴人所受傷勢、遭剝奪行動自由之
    時間、被告之犯罪動機、目的、手段、素行、智識程度、生
    活狀況及犯罪後自知事證明確終能坦承犯行之態度等一切情
    狀，分別量處如主文所示之刑，暨定其應執行之刑，以資懲
    儆。至扣案之皮帶1 條，係被告所有供本件犯行所用之物，
    業據其供承在卷，應依刑法第38條第1項 第2 款之規定宣告
    沒收。
據上論斷，應依刑事訴訟法第273 條之1 第1 項、第299 條第1
項前段，刑法第277 條第1 項、第302 條第1 項、第306 條第1
項、第55條、第51條第5 款、第38條第1 項第2 款，刑法施行法
第1 條之1 ，判決如主文。
本案經檢察官曾揚嶺到庭執行職務。
中    華    民    國    100    年    12   月    22    日
                  刑事第七庭     法  官     魏俊明
上列正本證明與原本無異。
如不服本判決，應於判決送達後10日內敘明上訴理由，向本院提
出上訴狀 (應附繕本) ，上訴於臺灣高等法院。其未敘述上訴理
由者，應於上訴期間屆滿後20日內向本院補提理由書「切勿逕送
上級法院」。                     書記官     高建華
中    華    民    國   100    年    12    月    22    日
附錄本案論罪科刑法條全文：
中華民國刑法第277 條
傷害人之身體或健康者，處3 年以下有期徒刑、拘役或1 千元以
下罰金。
犯前項之罪因而致人於死者，處無期徒刑或 7 年以上有期徒刑；
致重傷者，處3 年以上10年以下有期徒刑。
中華民國刑法第302 條
私行拘禁或以其他非法方法，剝奪人之行動自由者，處5 年以下
有期徒刑、拘役或300 元以下罰金。
因而致人於死者，處無期徒刑或7 年以上有期徒刑，致重傷者，
處3 年以上10年以下有期徒刑。
第1 項之未遂犯罰之。
中華民國刑法第306 條
無故侵入他人住宅、建築物或附連圍繞之土地或船艦者，處1 年
以下有期徒刑、拘役或300 元以下罰金。
無故隱匿其內，或受退去之要求而仍留滯者，亦同。